【裁判字號】    97,聲,1455
【裁判日期】    971128
【裁判案由】    返還提存物
【裁判全文】
臺灣桃園地方法院民事裁定              97年度聲字第1455號
聲  請  人  永豐商業銀行股份有限公司
法定代理人  乙○○
相  對  人  路佳寶企業有限公司
兼上一人
法定代理人  丙○○
相  對  人  甲○○
上列聲請人聲請返還提存物事件，本院裁定如下：
    主  文
聲請駁回。
    理  由
一、聲請人即債權人原名台北商業銀行股份有限公司，已奉准自
    95 年11 月13日與建華商業銀行股份有限公司實施合併，合
    併後之存續公司並更名為永豐商業銀行股份有限公司，合先
    敘明。
二、本件聲請意旨略以：聲請人前遵鈞院94年度裁全字第6457號
    民事裁定，為擔保對相對人財產之假扣押，曾提供有價證券
    面額共計新台幣620 萬元為擔保金，並以鈞院94年度存字第
    3912號提存事件提存在案。茲因相對人路佳寶企業有限公司
    、甲○○部分已取得未執行證明，又相對人丙○○部分，亦
    經聲請人撤回執行，並以存證信函通知相對人行使權利，然
    相對人逾21日迄未行使權利，爰聲請發還本件擔保金等語。
三、就相對人路佳寶企業有限公司、甲○○部分：
  (一)按擔保提存之提存人於提存後，於假扣押、假處分、假執行
    經裁判後未聲請執行，或於執行程序實施前撤回執行之聲請
    ，得聲請該管法院提存所返還提存物，無庸法院裁定，此觀
    諸提存法第18條第1 項第3 款、同法施行細則第16條規定自
    明。
  (二)本件聲請人於辦理上開提存後，僅聲請假扣押執行相對人丙
    ○○之財產，於假扣押實施前撤回對相對路佳寶企業有限公
    司、甲○○等2 人部分執行之聲請，經本院依職權調閱上開
    假扣押執行卷證，核閱屬實，並有聲請人提出之本院民事執
    行處發給之執行前撤回證明，則揆之上開說明，聲請人就相
    對人路佳寶企業有限公司、甲○○部分既已取得執行前撤回
    證明書，僅需提出該證明書，無庸聲請本院裁定，即得逕向
    本院提存所聲請返還提存物。從而，聲請人此部分聲請，於
    法不合，亦應予駁回。
四、就相對人丙○○部分：
  (一)次按訴訟終結後，供擔保人證明已定20日以上之期間，催告
    受擔保利益人行使權利而未行使，或法院依供擔保人之聲請
    ，通知受擔保利益人於一定期間內行使權利並向法院為行使
    權利之證明而未證明者，法院應依供擔保人之聲請，以裁定
    命返還其提存物，民事訴訟法第104 條第1 項第3 款，定有
    明文。另依同法第106 條前段規定，上開規定，於其他依法
    令供訴訟上之擔保者準用之。所謂「訴訟終結」，宜從廣義
    解釋，包括執行程序終結在內。故債權人於執行程序終結後
    ，定20日以上之期間催告受擔保利益人行使權利而未行使者
    ，法院即得依上開規定裁定准許返還提存物。
  (二)經查，聲請人上開主張，雖據其提出本院94年度存字第3912
    號提存書、本院94年度裁全字第6457號民事裁定、本院97年
    度全聲字第127 號民事裁定暨確定證明書、本院94年執全地
    字第3236函及未執行證明、行政院金管會函、存證信函及回
    執各1 件為證，惟查相對人丙○○之戶籍係「桃園縣桃園市
    ○○○路3 段788 巷1 號」，有戶籍謄本在卷可稽，而前開
    通知行使權利存證信函送達相對人丙○○之地址係「桃園縣
    桃園市○○路286 號3 樓」，此為路佳寶企業有限公司所在
    地，然該公司已於94年9 月23日解散，且亦非由相對人丙○
    ○本人收受，足見前揭通知行使權利之存證信函並未合法送
    達予相對人丙○○，自難認相對人丙○○已受限期通知行使
    權利而未行使。依上說明，本件聲請顯與前揭法條所定要件
    不符，應予駁回。
五、爰裁定如主文。
中    華    民    國    97    年    11    月    28    日
                 民事第一庭    法  官  陳雪玉
如不服本裁定應於送達後10日內向本院提出抗告狀，並應繳納抗
告費新台幣1,000 元。
以上正本與原本無異。
中    華    民    國    97    年    12    月    9     日
                                書記官 吳瓊英


司法院資訊處製作；財團法人民間司法改革基金會備份。
